【裁判字號】    99,簡上,728
【裁判日期】    991104
【裁判案由】    竊盜
【裁判全文】
臺灣桃園地方法院刑事判決             99年度簡上字第728號
上  訴  人  臺灣桃園地方法院檢察署檢察官
被      告  乙○○
上列上訴人因被告竊盜案件，不服本院99年度簡字第167 號，中
華民國99年8 月16日第一審刑事簡易判決（起訴案號：99年度偵
字第18366 號，經本院第一審合議庭裁定改以簡易判決處刑），
提起上訴，本院管轄之第二審地方法院合議庭判決如下：
    主  文
原判決撤銷。
乙○○攜帶兇器毀壞安全設備竊盜，未遂，累犯，處有期徒刑陸
月，如易科罰金，以新臺幣壹仟元折算壹日。
扣案之螺絲起子壹支、鐵鎚壹支均沒收。
    事  實
一、乙○○前有多次竊盜前科，最近則因竊盜案件，經本院以97
    年度壢簡字第2236號判決判處有期徒刑4 月，並於民國97年
    9 月22日確定；其又因竊盜案件，經本院以97年度審易字第
    1585號判決判處有期徒刑4 月後，再經臺灣高等法院於97年
    12月31日以97年度上易字第3042號判決上訴駁回並確定；上
    開2 罪經臺灣高等法院以98年度聲字第671 號裁定定應執行
    有期徒刑6 月確定後，並於98年4 月29日縮刑期滿翌日出監
    執行完畢。
二、乙○○未記取上開教訓，竟意圖為自己不法之所有之竊盜犯
    意，於99年7 月15日晚間11時50分許，在桃園縣中壢市○○
    路170 巷19之5 號「新陶芳餐廳」後方，持其所有客觀上可
    供為兇器使用之螺絲起子、鐵鎚各1 支，破壞該處白鐵門上
    掛鎖後，進入夜間無人居住之餐廳內部（侵入建築物部分未
    據告訴、起訴），著手竊取甲○○所有之白鐵桶1 個，尚未
    得手之際，適為保全人員陳暐明發覺報警後當場查獲，並扣
    得其所有用以竊盜之螺絲起子、鐵鎚各1 支。
三、案經桃園縣政府警察局中壢分局報請臺灣桃園地方法院檢察
    署檢察官偵查起訴。
    理  由
一、本件認定事實所引用卷內所有卷證資料（包含人證與文書證
    據、物證等證據）之證據能力，被告於本院準備程序、審理
    時均不爭執（見本院簡上字卷第28頁背面、35頁背面至36頁
    ），且無證據證明係公務員違背法定程序所取得；又卷內各
    項文書證據，並無刑事訴訟法第159 條之4 第1 款、第2 款
    顯有不可信而不得作為證據之情形，故本院均認有證據能力
    。
二、本院認定犯罪事實所憑之證據及認定之理由：
（一）被告乙○○自白（參偵查卷第9 、39頁，本院易字卷第10
      至11、24頁背面，本院簡上字卷第14頁背面、28頁背面、
      35頁背面至37頁）。
（二）被害人甲○○於警詢中之指述（參偵查卷第23至24頁）。
（三）證人即保全人員陳暐明於警詢中之證述（參偵查卷第21至
      22 頁 ）。
（四）場場照片5 幀（參偵查卷第31至33頁）。
（五）贓物認領保管單1紙（參偵查卷第30頁）。
（六）並有扣案之被告所有用以犯本件竊盜所用之螺絲起子及鐵
      鎚各1 支（保管字號：99年度刑管字第1517號，扣押物品
      清單見本院簡字卷第12頁）。
（七）被告所為之任意性自白，與前揭各該證據核後相符，本案
      事證已臻明確，被告犯行洵堪認定，應予依法論科。
三、論罪科刑：
（一）兇器之說明：按刑法第321 條第1 項第3 款之攜帶兇器竊
      盜罪，係以行為人攜帶兇器竊盜為其加重條件，此所謂兇
      器，其種類並無限制，凡客觀上足對人之生命、身體、安
      全構成威脅，具有危險性之兇器均屬之，且祇須行竊時攜
      帶此種具有危險性之兇器為已足，並不以攜帶之初有行兇
      之意圖為必要（最高法院79年臺上字第5253號判例參照）
      。查被告行竊所持用以撬開破壞門鎖之螺絲起子、鐵鎚各
      1 支，均為金屬製品，質地堅硬，客觀上足對人之生命、
      身體、安全造成危險，核均屬兇器無疑。
（二）安全設備之說明：又門上之掛鎖，具防閑作用，且可與門
      扇分離，非屬門扇之一部分，為安全設備，若以工具撬開
      破壞後而入內，自係毀壞安全設備。
（三）罪名：是核被告所為，係犯刑法第321 條第2 項、第1 項
      第2 、3 款之攜帶兇器毀壞安全設備竊盜未遂罪。公訴人
      亦引用上開法條，惟就被告所犯罪名，認係犯攜帶兇器竊
      盜未遂罪，漏未論及毀壞安全設備之加重條件，雖有未洽
      ，惟此僅係罪名之加重條件記載有誤，尚不生變更起訴法
      條問題。
（四）累犯：被告前因竊盜案件，經本院以97年度壢簡字第2236
      號判決判處有期徒刑4 月確定；其又因竊盜案件，經本院
      以97年度審易字第1585號判決判處有期徒刑4 月後，再經
      臺灣高等法院於97年12月31日以97年度上易字第3042號判
      決上訴駁回並確定；上開2 罪經裁定定應執行有期徒刑6
      月確定後，並於98年4 月29日縮刑期滿翌日出監執行完畢
      等情，有刑案資料查註紀錄表及臺灣高等法院被告前案紀
      錄表各1 件在卷可按，其於5 年內故意再犯本案有期徒刑
      以上之罪，為累犯，應依法加重其刑。
（五）未遂：被告甫撬開門鎖入內著手竊取白鐵桶之際，即遭查
      獲，其犯罪尚屬未遂，應依未遂犯規定，按既遂罪減輕其
      刑，並先加後減之。
（六）原判決撤銷之說明：原審論罪科刑，固非無見。惟查：1
      、依上述說明及現場照片可知，被告係持螺絲起子、鐵鎚
      破壞該處白鐵門上掛鎖後進入竊盜，所為係毀壞安全設備
      ，原審認係毀壞門扇一節，尚有未洽；2 、扣案螺絲起子
      、鐵鎚各1 支，為被告所有、用以供本件竊盜之用之物，
      此業據被告於本院審理中供陳明確，原審疏未審酌及此而
      未予以宣告沒收，亦有未洽；3 、且被告已有多次竊盜前
      科，再犯本件同罪質之罪，惡性較重，公訴人指原審僅判
      處被告有期徒刑5 月過低，為有理由，自應由本院撤銷改
      判。
（七）科刑：爰審酌被告多次竊盜前科，其不尊重他人財產權而
      數度竊盜，兼衡其於本件犯後坦承犯行認錯，態度尚可，
      及告訴人所受之損害尚非鉅大等一切情狀，量處如主文所
      示之刑，並諭知如易科罰金之折算標準，以示懲儆。
（八）沒收：扣案螺絲起子、鐵鎚各1 支，為被告所有、供犯罪
      所用之物，爰依刑法第38條第1弟2款規定宣告沒收。
據上論斷，應依刑事訴訟法第455 條之1 第1 項、第3 項、第36
9 條第1 項前段、第364 條、第299 條第1 項前段，刑法第321
條第1 項第2 款、第3 款、第2 項、第47條第1 項、第25條第2
項、第41條第1 項前段、第38條第1 項第2 款，判決如主文。
本案經檢察官馮美珊到庭執行職務。
中    華    民    國    99    年    11    月    4     日
                  刑事第三庭  審判長法  官  謝順輝
                                    法  官  曾雨明
                                    法  官  楊麗文
以上正本證明與原本無異。
不得上訴。
                                    書記官  柯凱騰
中    華    民    國    99    年    11    月    4     日
附錄本案論罪科刑法條：
中華民國刑法第321條
（加重竊盜罪）
犯竊盜罪而有左列情形之一者，處 6 月以上、 5 年以下有期徒
刑：
一、於夜間侵入住宅或有人居住之建築物、船艦或隱匿其內而犯
    之者。
二、毀越門扇、牆垣或其他安全設備而犯之者。
三、攜帶兇器而犯之者。
四、結夥三人以上而犯之者。
五、乘火災、水災或其他災害之際而犯之者。
六、在車站或埠頭而犯之者。
前項之未遂犯罰之。

司法院資訊處製作；財團法人民間司法改革基金會備份。
